【裁判字號】    97,審易,2119
【裁判日期】    971209
【裁判案由】    竊盜等
【裁判全文】
臺灣高雄地方法院刑事判決            97年度審易字第2119號
公  訴  人  臺灣高雄地方法院檢察署檢察官
被      告  甲○○○
上列被告因竊盜案件，經檢察官提起公訴（97年度偵字第25851
號），嗣因被告就被訴事實為有罪之陳述，本院依簡式審判程序
審理，判決如下：
    主  文
甲○○○共同犯攜帶兇器竊盜未遂罪，累犯，處有期徒刑陸月，
如易科罰金，以新臺幣壹仟元折算壹日。扣案之鐵鎚、斧頭、美
工刀各壹支以及黑色膠帶壹捲均沒收之。
    事  實
一、甲○○○前因竊盜等案件，經本院以95年度訴字第979 號、
    95 年 度簡字第5317號、95年度訴字第2919號判處有期徒刑
    6 月、2 月、1 年，上開第2 、3 案經減刑後定應執行有期
    徒刑6 月又15日，與第1 案接續執行，於民國96年9 月21日
    縮短刑期執行完畢。詎仍不知悔改，與姓名年籍不詳綽號「
    白目仔」之成年男子共同基於意圖為自己不法所有之犯意聯
    絡，於97年9 月6 日上午9 時許，兩人共乘重型機車至高雄
    縣大寮鄉○○路○ 段719 號之「越風情ＫＴＶ」店前，由「
    白目仔」負責把風並提供其所有、客觀上足以危害人身安全
    之鐵鎚、斧頭、美工刀各1 支及黑色膠帶1 捲，供甲○○○
    持之行竊乙○○所有置放於「越風情ＫＴＶ」店外之冷氣機
    主機，甲○○○先持鐵鎚敲打拆卸該處連接冷氣機主機之銅
    管與電線而致令不堪使用，足生損害於乙○○，惟甲○○○
    拆卸上開銅管與電線後，尚未及搬動冷氣機主機之際，即為
    巡邏員警經過當場查獲而不遂，並扣得「白目仔」所有供甲
    ○○○行竊使用之鐵鎚、斧頭、美工刀各1 支及黑色膠帶1
    捲，「白目仔」則趁隙騎機車逃逸。
二、案經乙○○告訴暨高雄縣政府警察局林園分局報告臺灣高雄
    地方法院檢察署檢察官偵查起訴。
    理  由
一、本件被告甲○○○所犯攜帶兇器竊盜未遂罪，為死刑、無期
    徒刑、最輕本刑為3 年以上有期徒刑以外之罪，其於準備程
    序進行中，就被訴事實為有罪之陳述，經本院告知簡式審判
    程序之旨，並聽取檢察官及被告之意見後，裁定進行簡式審
    判程序。
二、上開犯罪事實，業經被告於本院審理中坦承不諱，核與被害
    人即證人乙○○於警詢時之證述相符，並有現場查獲照片4
    紙、贓物認領保管單1 份、扣案之鐵鎚、斧頭、美工刀各1
    支以及黑色膠帶1 捲在卷可查，足認被告之自白與事實相符
    ，足堪採信。從而，本件事證明確，被告犯行，應堪認定，
    應依法論科。
三、按刑法第321 條第1 項第3 款之攜帶兇器竊盜罪，係以行為
    人攜帶兇器竊盜為其加重條件，此所謂兇器，其種類並無限
    制，凡客觀上足對人之生命、身體、安全構成威脅，具有危
    險性之兇器均屬之，且祇須行竊時攜帶此種具有危險性之兇
    器為已足，並不以攜帶之初有行兇之意圖為必要（最高法院
    79年臺上字第5253號判例意旨參照）。本件被告行竊時所攜
    帶之鐵鎚、斧頭各1 支，均屬鐵質堅硬之工具，另斧頭前端
    有刀鋒、美工刀亦為銳利之刀類，有卷附照片可參，而鐵鎚
    係被告用於將銅管、電線與冷氣主機敲擊分離，故足認被告
    本件行竊時所持鐵鎚、斧頭、美工刀各1 支客觀上應可對人
    之生命、身體、安全構成威脅，具有危險性，屬刑法第321
    條第1 項第3 款所定兇器無訛。準此，被告攜帶客觀上可為
    兇器之鐵鎚、斧頭、美工刀各1 支而實施前揭竊盜犯行，揆
    諸前揭說明，業已該當攜帶兇器加重竊盜罪之構成要件甚明
    。
四、核被告所為，係犯刑法第321 條第2 項、第1 項第3 款之攜
    帶兇器竊盜未遂罪、同法第354 條毀損罪。被告與「白目仔
    」就上開犯行，有犯意聯絡及行為分擔，應論以共同正犯。
    被告敲打毀損冷氣機主機電線及銅管，以達竊取之目的，係
    以一行為侵害數法益、觸犯數罪名，為想像競合犯，應依刑
    法第55條之規定，從一重攜帶兇器竊盜未遂罪處斷。被告前
    因竊盜等案件，經本院以95年度訴字第979 號、95年度簡字
    第5317號、95年度訴字第2919號判處有期徒刑6 月、2 月、
    1 年，上開第2 、3 案經減刑後定應執行有期徒刑6 月又15
    日，與第1 案接續執行，於96年9 月21日縮短刑期執行完畢
    ，有臺灣高等法院被告前案紀錄表1 份在卷可按，其於受徒
    刑之執行完畢後，5 年以內故意再犯本件有期徒刑以上之罪
    者，為累犯，應依刑法第47條第1 項加重其刑。被告將連接
    冷氣機主機之銅管、電線動敲斷後，惟尚未及搬動即遭發現
    查獲，其已著手於竊盜行為之實施而不遂，為未遂犯，爰依
    刑法第25條第2 項之規定，按既遂犯之刑減輕其刑，並先加
    後減之。
五、爰審酌被告年值青壯，身心健全，不思循正當工作以謀資費
    ，竟毀損而竊取他人財物，價值觀念偏差，應予導正，事後
    坦承犯行，犯後態度尚可，經警當場查獲而竊盜犯行為得逞
    ，毀損被害人所有連接冷氣機主機之銅管、電線，需費時修
    復等一切情狀，量處如主文所示之刑，並諭知易科罰金之折
    算標準。
六、又共同正犯因相互間利用他人之行為，以遂行其犯意之實現
    ，本於責任共同之原則，有關沒收部分，對於共犯間供犯罪
    所用之物，自均應為沒收之諭知。扣案之鐵鎚、斧頭、美工
    刀各1 支以及黑色膠帶1 捲，為共同正犯「白目仔」所有供
    本件行竊所用之物，業經被告供述在卷，爰依刑法第38條第
    1 項第2 款之規定及共犯責任共同原則諭知沒收。
據上論斷，應依刑事訴訟法第273 之1 第1 項、第299 條第1 項
前段，刑法第28條、第321 條第1 項第3 款、第25條第2 項、第
55條、第47條第1 項、第41條第1 項前段、第38條第1 項第2 款
，刑法施行法第1 條之1 ，判決如主文。
本案經檢察官丙○○到庭執行職務。
中    華    民    國    97    年    12    月    9     日
                  刑事第七庭    法  官  梁淑美
以上正本證明與原本無異。
如不服本判決應於收受本判決後10日內向本院提出上訴書狀，並
應敘述具體理由，如未敘述上訴理由者，應於上訴期間屆滿後20
日內補提理由書狀於本院（均須按他造當事人之人數附繕本）「
切勿逕送上級法院」。
中    華    民    國    97    年    12    月    9     日
                                書記官  林豐富
附錄本案論罪科刑法條：
中華民國刑法第321條
（加重竊盜罪）
犯竊盜罪而有左列情形之一者，處六月以上、五年以下有期徒刑
：
一、於夜間侵入住宅或有人居住之建築物、船艦或隱匿其內而犯
    之者。
二、毀越門扇、牆垣或其他安全設備而犯之者。
三、攜帶兇器而犯之者。
四、結夥三人以上而犯之者。
五、乘火災、水災或其他災害之際而犯之者。
六、在車站或埠頭而犯之者。
前項之未遂犯罰之。
中華民國刑法第354條
（毀損器物罪）
毀棄、損壞前二條以外之他人之物或致令不堪用，足以生損害於
公眾或他人者，處2 年以下有期徒刑、拘役或5 百元以下罰金。


司法院資訊處製作；財團法人民間司法改革基金會備份。
